# 公司与客户签订销售折扣协议，但是实际交易对手是客户的二级供应商的会计处理。

提问人：蒲蒲荣荣 时间：2021-12-21 14:51:52
陈版主，您好，我想请教一下：公司跟客户A有签订一份协议关于销售折让的协议，这个销售折让额是付款给到客户A，但是实际交易对手是公司跟客户A的二级供应商B（实际交易合同是与供应商B签订），不是直接跟客户A的交易，想请问一下这种会计处理应该怎么处理呢？

回答人：chenyiwei
为何“这个销售折让额是付款给到客户A，但是实际交易对手是公司跟客户A的二级供应商B”？客户A获得优惠后，供应商B是否可以通过提高与A之间的交易价格等方法将这部分折让归B所有？也即，该安排的背后原因是什么，是否与其他安排构成一揽子交易？
如果是一揽子交易，则仍冲减对B的收入。